---
title: "資料科學與R語言-動手做"
output: learnr::tutorial
runtime: shiny_prerendered
---

```{r setup, include=FALSE}
library(learnr)
library(readr) 
library(XML)
library(rvest) 
library(ggplot2)
knitr::opts_chunk$set(echo = FALSE)
```

## R101

### R = Base + Other Packages

如何載入`ggplot2`套件呢?
```{r pkgload, exercise=T}

```
<div id="pkgload-hint">
**Hint:** `library()`
</div>

### 變數指定
新增一個變數`num`，並將其值指定為100，最後嘗試著印出來看看
```{r var, exercise=T}

```
<div id="var-hint">
**Hint:** `num<-`
</div>


### 數學運算

試著用R語言計算50加6後，乘以70，最後再除以3 
```{r cal, exercise=T}

```

試著用R語言計算50加6後，乘以70，最後再除以3，並將答案四捨五入
```{r calround, exercise=T}

```


## 資料結構

### 向量
新增一向量a，包含數字1到10，接著新增一向量b，包含數字1到20中的所有偶數，嘗試取出a向量的第4個元素以及b向量的第5,6,7個元素
```{r vec1, exercise=T}
a<- #改在這
b<- #改在這
a #怎麼取第四個元素？
b #怎麼取第5,6,7個元素？
```


新增一向量a，為1到6連續數字，接著新增一向量b，包含3到5的連續數字，a+b =?
```{r vec2, exercise=T}
a<- #1到6連續數字
b<- #3到5的連續數字
a+b
```

```{r vec-q2, echo=FALSE}
question("a+b =?",
  answer("4,6,8,7,9,11", correct = TRUE),
  answer("4,6,8,4,5,6"),
  answer("4,6,8"),
  answer("Error，不同長度的向量不能相加")
)
```

### 列表

有一個列表listSample，請嘗試取出取出分數Score資料 (值)
```{r list1, exercise=T}
listSample<-list(Students=c("Tom","Kobe","Emma"),
                 Year=2017,
                 Score=c(60,50,80,40),
                 School="CGU")
# 取出分數Score資料 (值)
```
<div id="list1-hint">
**Hint:** `listSample$`
</div>

有一個列表listSample，新增後發現學校名稱打錯了，應該是CGUST，請改列表資料，並在列表中新增學期資料，且設定為上學期
```{r list, exercise=T}
listSample<-list(Students=c("Tom","Kobe","Emma"),
                 Year=2017,
                 Score=c(60,50,80,40),
                 School="CGU")
# 應該是CGUST，請改列表資料
# 新增學期資料，且設定為上學期
listSample
```
<div id="list-hint">
**Hint:** `listSample$School<-`
</div>


### 資料框
```{r dataframe-q, echo=FALSE}
question("在資料框中，每個欄位中的資料型態可以不同（如數字字串混用）",
  answer("對"),
  answer("錯", correct = TRUE)
)
```

請問iris資料框中，如何檢查有幾個欄位，幾個觀察值？
```{r df1, exercise=T}

```

```{r df1-q1, echo=FALSE}
question("請問iris資料框中，有幾個欄位，幾個觀察值？",
  answer("150個欄位，5個觀察值"),
  answer("150個觀察值，5個欄位", correct = TRUE)
)
```

### 屬性查詢函數

資料屬性可透過下列函數查詢:
- 名稱 `names()`
- 各維度名稱 `dimnames()`
- 長度 `length()`
- 各維度長度 `dim()`
- 資料型態 `class()`
- 各類資料計數 `table()`
- 總覽資料 `str()`

R的內建資料集**airquality**內有幾筆觀察值？每筆觀察值內有幾個變數？
```{r str1, exercise=T}

```

```{r str1-q1, echo=FALSE}
question("R的內建資料集airquality內有幾筆觀察值？每筆觀察值內有幾個變數？",
  answer("153個變數，6個觀察值", correct = TRUE),
  answer("6個觀察值，153個變數")
)
```
<div id="str1-hint">
**Hint:** `str()`
</div>

R的內建資料集**airquality**裡面的**Month**變數中，各月份出現的次數是多少？
```{r table1, exercise=T}

```
<div id="table1-hint">
**Hint:** `table()`
</div>

## If For- 控制流程

### [if]-[else if]-[else]
新增一個數值price，值設定為199。
撰寫if- else if - else條件判斷式，依price變數數值判斷，邏輯如下：
小於100元，印出"不用考慮"，
大於等於100元，小於1000元，印出"需要考慮一分鐘"，
大於等於1000元，印出"買不起"
```{r if1, exercise=T}
price<-199


```
<div id="if1-hint">
**Hint:** 
if(...){

}else if(...){
  
}else{
  
}
</div>

### ifelse()

基於iris資料內的Sepal.Length欄位，新增一個Type欄位，並依以下邏輯設定數值。
邏輯:如果Sepal.Length大於5.5，Type設定為"長"，小於等於5.5，Type設定為短
```{r ifelse, exercise=T}


```
<div id="ifelse-hint">
**Hint:** `iris$Type<-ifelse(....,"長","短")`
</div>

### For迴圈
寫一個for迴圈，逐一將有1到5連續數字的向量a中的所有元素印出
```{r for, exercise=T}
a<-1:5

```

有段for迴圈與if-else的程式碼如下：
```{r}
for (n in 1:4){
  if(n%%2==0){ #偶數直接輸出數字
    print(n)
  }else{
    print("奇數") #奇數則輸出"奇數"
  }
}
```
用`ifelse()`函數改寫上述範例
```{r forifelse, exercise=T}
for (n in 1:4){
  
}
```

有一向量a，包含1~10的連續整數，請撰寫一個for迴圈，逐一印出向量a內的元素，但遇到3的倍數時，跳過不印
```{r fornext, exercise=T}
a<-1:10
for (n in a){
  
}
```
<div id="fornext-hint">
**Hint:** `next`
</div>

有一向量a，包含1~20的所有奇數，請撰寫一個for迴圈，逐一印出向量a內的元素，但遇到13的倍數時，直接跳出迴圈，不繼續執行
```{r forbreak, exercise=T}
a<-seq(1,20,2)
for (n in a){
  
}
```
<div id="forbreak-hint">
**Hint:** `break`
</div>

## Data IO- 資料讀取

### 從檔案讀取資料
有一個網路上的csv檔，連結網址為`https://raw.githubusercontent.com/yijutseng/BigDataCGUIM/master/files/opendata10401.csv`，請問如何匯入R中作分析?
```{r csvload, exercise=T}
library(readr) 
#在此撰寫答案
openData<- 
str(openData)
```
<div id="csvload-hint">
**Hint:** `read_csv("...")`
</div>


```{r openData-col, echo=FALSE}
question("How many columns in openData?",
  answer("12"),
  answer("5"),
  answer("7851"),
  answer("11", correct = TRUE)
)
```

```{r openData-row, echo=FALSE}
question("How many rows in openData",
  answer("12"),
  answer("6894"),
  answer("7851", correct = TRUE),
  answer("11")
)
```

### 從網路讀取資料

#### XML
載入桃園捷運車站出入口基本資料(開放資料)，網址為http://data.tycg.gov.tw/opendata/datalist/datasetMeta/download?id=b2653545-9425-46df-9a50-74ade59ab0cf&rid=f6362ce8-719b-4752-bec6-7fd995b623fd，嘗試取得各站出入口敘述(LocationDescription)與經緯度(PositionLon,PositionLat)資訊。

```{r xmlexit, exercise=TRUE}
library(XML)
stationURL<- '' #將要從網路上抓的資料網址放在這

```

```{r xmlexit-solution, eval=FALSE}
#參考以下範例修改
library(XML)
waterURL<-"http://data.taipei/opendata/datalist/datasetMeta/download?id=961ca397-4a59-45e8-b312-697f26b059dc&rid=190796c8-7c56-42e0-8068-39242b8ec927"
waterQ <- xmlParse(waterURL)
xpathSApply(waterQ,"//longitude",xmlValue)[1:10]
```


```{r xmlexit-result, echo=FALSE}
question("依照上列問題，五工路37號的出口經緯度為?",
  answer("121.482,25.054"),
  answer("121.459,25.062", correct = TRUE),
  answer("121.515,25.048"),
  answer("121.513,25.048")
)
```



#### 爬蟲
試著爬[Ptt Tech_Job 版]`https://www.ptt.cc/bbs/Tech_Job/index.html`，爬出所有標題，並看看爬出的第三個標題是什麼?

```{r rvest, exercise=TRUE}
library(rvest) 
PttURL<-"" #將要從網路上抓的資料網址放在這
#試著讀網頁檔吧
#試著爬出標題吧
#取出第三個標題
```

```{r rvest-solution, eval=FALSE}
#參考以下範例修改
library(rvest) 
DCardCGU<-"https://www.dcard.tw/f/cgu?latest=true"
DCardContent<-read_html(DCardCGU)
post_title <- DCardContent %>% html_nodes(".PostEntry_unread_2U217") %>% html_text()
```
